【裁判字號】    92,交抗,81
【裁判日期】    920804
【裁判案由】    聲明異議
【裁判全文】
臺灣高等法院高雄分院刑事裁定                      九十二年度交抗字第八一號
    抗  告  人  甲○○
右列抗告人因聲明異議案件，不服臺灣高雄地方法院中華民國九十二年六月二十三日
裁定（九十二年度交聲字第一三二號），提起抗告，本院裁定如左：
    主  文
抗告駁回。
    理  由
一、按「汽車駕駛人，行經有燈光號誌管制之交岔路口闖紅燈者，處新臺幣一千八百
    元以上五千四百元以下罰鍰。」、「汽車駕駛人闖紅燈，當場不能或不宜攔截製
    單舉發者，得對汽車所有人逕行舉發處罰」。道路交通管理處罰條例第五十三條
    、第七條之二第一項第一款定有明文。
二、本件原裁定意旨以異議人所有之車牌號碼ＶＪ－０８６３號自用小客車於民國（
    下同）九十一年八月三日下午二時三十分許，由不詳人士駕駛在高雄市○○區○
    ○路口與興東路口闖越紅燈後由南向北行駛之事實，業據證人林振山（即舉發人
    高雄市政府警察局楠梓分局巡佐）證稱：「我親眼目睹車牌號碼ＶＪ０８６３號
    自小客車在興東與楠陽路口闖紅燈由南向北行駛」、「車身顏色是我親眼所見，
    當時車子的綠色是深綠色」等語屬實，核與舉發違反道路交通管理事件通知單上
    填寫「綠色」一致，證人林振山所證應可採信，因認高雄市交通局裁決所引用道
    路交通管理處罰條例第五十三條之規定，對異議人裁處罰鍰新台幣五千四百元，
    並無不當，而駁回異議人之異議。
三、抗告意旨雖以：抗告人從未有闖越紅燈違規紀錄，其所有ＶＪ－０８６３號自小
    客車用途為瑞珍超級商店業務專用，並未出租或出借，駕駛人僅為負責人或本人
    ，違規時間是日下午及晚上抗告人均是駕駛機車往返成功補習班及儒林補習班，
    且本店有經營門市業務，負責人及抗告人無法同時外出，抗告人於原審聲請傳喚
    補習班之總務陳聰泉、陳秀麗等四人，原審未予傳訊，片面聽信警員之證述，且
    舉發單內車身顏色係「綠色」，而證人竟證稱係「深綠色」，原裁定竟認所證與
    舉發單所載一致，亦有違誤云云。
四、經查，證人張聰泉（即高雄成功補習班總務）於本院調查時證稱：成功補習班有
    請抗告人來油漆，時間是在八月三日下午請抗告人來看，晚上才油漆，是下午幾
    點來看，我不記得，他騎什麼交通工具來，我不清楚等語。證人陳秀麗（即高雄
    同心補習班櫃台小姐）於本院調查時證稱：補習班有跟抗告人購買黑板擦，去年
    八月三日由抗告人親自送貨過，是當天下午三點左右送來，我沒有注意到抗告人
    是用何種交通工具送黑板擦過來等語。證人吳東明（即同心補習班之總務）於本
    院調查時證稱：抗告人送貨過來時，我在補習班外面忙別的事情，所以他送黑板
    來時，我不知道等語。證人黃昌川（即儒林補習班總務）證稱：抗告人送貨來時
    是我收的，時間是當天晚上六、七點左右等語（見本院第二十一頁以下）。依上
    開證人張聰等人所證，均無法證明當天抗告人係騎乘機車前往，及自小客車係
    停放在其住處等情，自難採為抗告人有利之認定。再者，證人即警員林振山於原
    審雖證稱違規車輛係深綠色，而被告所有自小客車確係綠色，有行車執照在卷可
    憑，所證稍有不合，惟當時舉發違規單內確載明係「綠色」，有舉發違規通知單
    在卷可憑，核與抗告人所有行車執照上所載相符，證人林振山舉發違規時間係在
    九十一年八月三日，其於原審出庭證述之時間係在九十二年五月二日，相隔近八
    個月，兼以警員執行舉發違規勤務非僅一次，記憶稍有誤差在所難免，是上開證
    之瑕疵，亦難為抗告人有利之採擇。綜上所述，抗告人之抗告仍屬無理由，應予
    駁回。
三、據上論結，應依刑事訴訟法第四百十二條，裁定如主文。
中    華    民    國        九十二      年      八      月      四      日
                              臺灣高等法院高雄分院刑事第四庭
                                  審判長法官  蕭權閔
                                        法官  陳啟造
                                        法官  李嘉興
右正本證明與原本無異。
不得再抗告。
                                      書記官  劉博文
中    華    民    國        九十二      年      八      月      五      日
                                                                      Ｈ


司法院資訊處製作；財團法人民間司法改革基金會備份。
